# 求助陈老师帮忙解决团队建设费的相关入账事项

提问人：wx_5dba3aa5b69b 时间：2020-05-19 14:02:00
陈老师，请问一下团队建设费用是计入员工福利费用的范畴吗，企业发生的团队建设费是部门之间联谊活动所产生的经费，有一起吃饭联络感情，企业坚持称这种费用是属于团队建设费用，不是福利费用，企业建立团队建设费用来归集，请问老师企业会计准则有规定福利费用的核算规范吗，按照企业解释，企业促进部门建设，而不是对员工的一种福利，这种有点福利性质又可以说不出，有相关准则目标确定吗

回答人：chenyiwei
职工福利费的核算范围在《财政部关于企业加强职工福利费财务管理的通知》（财企[2009]242号）中规定；职工教育经费的开支范围在“财政部 国家发展改革委 国家税务总局 国务院国有资产监督管理委员会 教育部 科学技术部劳动和社会保障部 人事部关于印发《关于企业职工教育经费提取与使用管理的意见》的通知”（财建[2006]317号）
中规定。应根据团建活动的具体内容确定该项费用的归属。如果只是“一起吃饭联络感情”，则确实作为福利费更合适，类似于实务中常见的企业年会之类支出。